【裁判字號】    95,聲,238
【裁判日期】    950306
【裁判案由】    停止執行
【裁判全文】
臺灣高雄地方法院民事裁定               95年度聲字第238號
聲  請  人  乙○○
相  對  人  甲○○
當事人間聲請停止執行事件，本院裁定如下：
    主  文
聲請人供擔保新臺幣參拾柒萬捌仟柒佰陸拾元後，本院九十四年
度執字第六五八九三號執行事件之強制執行程序，於本院九十五
年度訴字第四○八號債務人異議之訴事件判決確定前，應暫予停
止。
    理  由
一、按有提起異議之訴時，法院因必要情形或依聲請定相當並確
    實擔保，得為停止強制執行之裁定，強制執行法第18條第2
    項定有明文。又法院依強制執行法第18條第2 項定擔保金額
    而准許停止強制執行之裁定者，該項擔保係備供債權人因停
    止執行所受損害之賠償，其數額應依標的物停止執行後，債
    權人未能即時受償或利用該標的物所受之損害額，或其因另
    供擔保強制執行所受之損害額定之，非以標的物之價值或其
    債權額為依據（最高法院91年度台抗字第429 號裁定意旨可
    供參照）。
二、本件聲請人主張：相對人以民國92年5 月20日於本院所屬之
    民間公證人作成之92年度雄院民公華字第000725號公證書，
    向本院聲請強制執行請求遷讓交還門牌號碼為高雄市○○區
    ○○路286 號房屋，現由本院以94年度執字第65893 號強制
    執行事件受理中。嗣聲請人以相對人於租約期滿後收受其寄
    達之租金匯票新台幣（下同）35,000元，已成立另一新之租
    賃關係為由，向本院提起債務人異議之訴，並由本院以95年
    度訴字第408 號受理在案，爰聲請裁定停止本院94年度執字
    第65893 號執行事件所為之強制執行程序等情。經本院調取
    該執行卷宗及本院95年度訴字第408 號債務人異議之訴卷宗
    審究後，認為聲請人聲請停止執行，尚非無據，應予准許。
三、查本件相對人聲請遷讓交還之執行標的物，為門牌號碼高雄
    市○○區○○路286 號房屋，該房屋之現值為1,893,800 元
    ，有房屋稅現值查詢資料在卷可參，則酌定擔保金自應以相
    對人就上開執行標的物返還後如可及時受償，其資金可運用
    之情形為度，故以執行標的物之價值為依據，核算停止執行
    應供擔保之金額，始稱允當。又審酌聲請人所提債務人異議
    之訴，屬可上訴至第3 審案件，依第1 、2 審所需辦案期限
    各為1 年4 月、2 年，第三審辦案期限為1 年，預估至訴訟
    確定約需4 年之時間即已足夠，並認以上開金額依法定遲延
    利息即年息5 ％計算擔保金為適當，而酌定聲請停止執行之
    擔保金額為378,760 元（計算式：1,893,800 ×5 ％×4 ＝
    378,760），爰酌定如主文所示擔保金額准許之。
四、依強制執行法第18條第2 項，裁定如主文。
中    華    民    國    95    年     3    月     6    日
                     民事第五庭法  官  吳俊龍
正本係照原本作成。
如對本裁定抗告須於裁定送達後10日內向本院提出抗告狀，並繳
納裁判費新台幣1,000元。
中    華    民    國    95    年     3    月     6    日
                                書記官  馮欽鳳


司法院資訊處製作；財團法人民間司法改革基金會備份。
